【裁判字號】    99,易,107
【裁判日期】    990319
【裁判案由】    竊盜
【裁判全文】
臺灣雲林地方法院刑事判決               99年度易字第107號
公  訴  人  臺灣雲林地方法院檢察署檢察官
被      告  甲○○
上列被告因竊盜等案件，經檢察官提起公訴（99年度偵字第14號
、98年度毒偵字第1387號、99年度毒偵字第129 號），被告於準
備程序期日就被訴事實為有罪陳述，本院進行簡式審判程序，並
判決如下：
    主  文
甲○○施用第一級毒品，處有期徒刑捌月。又施用第二級毒品，
處有期徒刑柒月。又施用第一級毒品，處有期徒刑捌月。又竊盜
，處有期徒刑肆月。應執行有期徒刑壹年陸月。
    事  實
一、甲○○前因施用毒品案件，經裁定施以觀察、勒戒後，因認
    無繼續施用毒品之傾向，於民國97年5 月5 日釋放出所，並
    由臺灣雲林地方法院檢察署檢察官以97年度毒偵字第466 號
    為不起訴處分確定。詎其猶不知悔改：
  (一)基於施用第一級毒品海洛因之犯意，於98年10月21日上午11
    時許，在雲林縣麥寮鄉○○村○○道路旁，以將海洛因摻水
    置於針筒內注射之方式，施用第一級毒品海洛因1 次。另基
    於施用第二級毒品甲基安非他命之犯意，於98年10月22日下
    午某時，在雲林縣崙背鄉草湖村草湖108 號住處內，以將甲
    基安非他命置入燈泡內，點火燒烤後吸食其煙霧之方式，施
    用第二級毒品甲基安非他命1 次。嗣因甲○○為毒品列管人
    口，為警於98年10月24日通知其到場採尿，檢出嗎啡及甲基
    安非他命之陽性反應。
  (二)另基於施用第一級毒品海洛因之犯意，於98年12月22日（起
    訴書誤載為12日）上午9 時許，在雲林縣崙背鄉草湖村草湖
    108 號住處內，以將海洛因摻水置於針筒內注射之方式，施
    用第一級毒品海洛因1 次。而於98年12月22日因涉嫌竊盜案
    件為警查獲，同日徵其同意採尿送驗，檢出嗎啡之陽性反應
    ，始悉上情【以上為99年度訴字第109 號部分】。
  (三)於98年12月21日下午5 時許，騎腳踏車行經雲林縣崙背鄉○
    ○村○街○○○道路時，因見乙○○所有車牌號碼F9E-685
    號重型機車停放在路邊，鑰匙未拔且無人看管，認為有機可
    趁，遂基於意圖為自己不法所有之犯意，直接以上開鑰匙發
    動方式，竊取上開機車並騎乘返回崙背鄉草湖村住處。嗣於
    98年12月22日甲○○騎乘上開機車外出，於同日上午11時50
    分在崙背鄉草湖村草湖243 號旁遭警查獲【以上為99年度易
    字第107 號部分】。
二、案經乙○○告訴雲林縣警察局西螺分局報告臺灣雲林地方法
    院檢察署檢察官偵查起訴。
    理  由
一、本件被告所犯為死刑、無期徒刑、最輕本刑為三年以上有期
    徒刑以外之罪，亦非屬高等法院管轄之第一審案件，其於準
    備程序進行中，先就被訴事實為有罪之陳述，經法官告知簡
    式審判程序之旨，並聽取公訴檢察官之意見後，依刑事訴訟
    法第273 條之1 第1 項、第273 條之2 等規定，裁定進行簡
    式審判程序，且不受同法第159 條第1 項、第161 條之2 、
    第161 條之3 、第163 條之1 及第164 條至第170 條所規定
    證據能力認定及調查方式之限制，合先敘明。
二、上開事實，均據被告甲○○於警詢、偵查與本院審理時坦承
    不諱。事實欄一(一)(二)部分，分別於98年10月24日17時30分許
    、98年12月22 日14 時30分許，得被告同意後為警所採集之
    尿液，送往詮昕科技股份有限公司以酵素免疫分析法EIA 篩
    檢及氣相層析質譜儀法GC／MS檢驗之結果，確呈現海洛因、
    甲基安非他命，及海洛因陽性反應，此有應受尿液採驗人尿
    液檢體採集送驗紀錄表2 份及詮昕科技股份有限公司98年11
    月3 日、99年1 月8 日濫用藥物尿液檢驗報告各1 份附卷可
    憑（第393 號警卷第5 頁、第7 頁，第244 號警卷第4 頁、
    第5 頁）。另事實欄一(三)部分，並經告訴人乙○○警詢中指
    證（第556 號警卷第4 頁至第5 頁）屬實，復有贓物認領保
    管單、車籍查詢資料各1 份及刑案現場照片2 張（第556 號
    警卷第8 頁、第10頁、第12頁）附卷可稽，堪認被告前開自
    白均與事實相符，堪以採信。又被告前因施用毒品案件，經
    裁定觀察勒戒，因認無繼續施用毒品之傾向，於97年5 月5
    日執行完畢釋放出所，此有臺灣高等法院被告前案紀錄表1
    份附卷可參，被告於受觀察、勒戒處分執行完畢釋放後5 年
    內，再犯本件毒品危害防制條例第10條第1 項、第2 項之罪
    ，事證明確，被告上開犯行均堪以認定，應依法論科。
三、論罪科刑：
  (一)核被就事實一(一)所為，係犯毒品危害防制條例第10條第1 項
    、第2 項之施用第一級、第二級毒品罪；就事實一(二)所為，
    係犯毒品危害防制條例第10條第1 項之施用第一級毒品罪；
    就事實一(三)所為，係犯刑法第320 條第1 項之竊盜罪。
  (二)被告持有第一級、第二級毒品之低度行為，則為施用之高度
    犯行所吸收，不另論罪。
  (三)又被告所犯施用第一級毒品2 罪、施用第二級毒品罪、竊盜
    罪間，犯意各別，行為互殊，應分論併罰。
  (四)爰審酌被告有多次施用毒品及竊盜之紀錄，雖未構成累犯，
    然其素行不佳，此有臺灣高等法院被告前案紀錄表各1 份附
    卷足憑，其前因施用毒品案件，已經觀察、勒戒執行完畢、
    起訴科刑，竟仍不思悔改，徹底袪除施用毒品之惡習，再次
    施用海洛因、甲基安非他命；另因貪圖小利，利用告訴人乙
    ○○機車鑰匙未取下之際，認為有機可趁，進而竊取上開機
    車供己代步使用，均不足取。惟念被告犯後均坦承犯行，態
    度良好，又施用毒品之犯行，在本質上乃屬戕害自己身心健
    康之行為，尚未有嚴重破壞社會秩序或侵害他人權益之情形
    ，其次被告竊盜手段平和，且所竊得機車已由告訴人領回，
    此有贓物認領保管單可佐等情，暨被告自陳入監服刑前有正
    當工作等犯罪動機、手段及所生損害等一切情狀，分別量處
    如主文所示之刑，再合併定其應執行之刑。
四、據上論斷，應依刑事訴訟法第273 條之1 第1 項、第299 條
    第1 項前段，毒品危害防制條例第10條第1 項、第2 項，刑
    法第11條前段、第320 條第1 項、第51條第5 款，刑法施行
    法第1 條之1 ，判決如主文。
本案經檢察官陳詠薇到庭執行職務。
中    華    民    國    99    年    3     月    19    日
                  刑事第三庭    法  官  蕭雅毓
以上正本證明與原本無異。
如不服本判決應於收受判決後10日內向本院提出上訴書狀，並應
敘述具體理由；其未敘述上訴理由者，應於上訴期間屆滿後20日
內向本院補提理由書（均須按他造當事人之人數附繕本）。「切
勿逕送上級法院」。
                                書記官  鍾宜津
中    華    民    國    99    年    3     月    19    日
附錄本案論罪科刑法條全文：
毒品危害防制條例第10條
施用第一級毒品者，處 6 月以上 5 年以下有期徒刑。
施用第二級毒品者，處 3 年以下有期徒刑。
中華民國刑法第320條（普通竊盜罪、竊佔罪）
意圖為自己或第三人不法之所有，而竊取他人之動產者，為竊盜
罪，處5 年以下有期徒刑、拘役或5 百元以下罰金。
意圖為自己或第三人不法之利益，而竊佔他人之不動產者，依前
項之規定處斷。
前二項之未遂犯罰之。

司法院資訊處製作；財團法人民間司法改革基金會備份。
